最高法院刑事判決　　　　　　　　　 111年度台上字第3111號
上　訴　人　林少宇
 
 

上列上訴人因違反毒品危害防制條例等罪案件，不服臺灣高等法
院臺中分院中華民國111年4月7日第二審判決（110年度上訴字第
1693號，起訴案號：臺灣臺中地方檢察署109年度偵字第31594號
），提起上訴，本院判決如下：
    主  文
上訴駁回。
    理  由
一、按刑事訴訟法第377 條規定，上訴於第三審法院，非以判決
    違背法令為理由，不得為之。是提起第三審上訴，應以原判
    決違背法令為理由，係屬法定要件，且必須依據卷內訴訟資
    料為具體之指摘，並足據以辨認原判決已具備違背法令之形
    式者，始屬相當。本件原審綜合全案證據資料，本於事實審
    法院之推理作用，認定上訴人林少宇有原判決犯罪事實欄（
    下稱事實）一之（一）、（二）所載之於民國109年8月2 日
    、10日，販賣第二級毒品甲基安非他命予蘇宥任2 次，及事
    實一之（三）所載於109年10月15日下午5時59分許，販賣甲
    基安非他命予蘇宥任未遂之犯行，因而維持第一審論處上訴
    人如其附表（下稱附表）一所示販賣第二級毒品既遂2 罪刑
    、未遂1罪刑，並定應執行有期徒刑6年2 月，且諭知相關沒
    收、追徵之判決，駁回上訴人在第二審之上訴，已詳述其憑
    以認定之證據及理由，核其所為之論斷，俱有卷存證據資料
    可資覆按，從形式上觀察，原判決尚無足以影響其判決結果
    之違背法令情形存在。
二、上訴意旨略以：伊已供述本案毒品來源為李○叡（名字詳卷
    ），有伊手機內之對話紀錄、監視器影像所擷取的照片、街
    口支付轉帳記錄等證據資料可佐，已有供出毒品來源因而查
    獲之事實。原審認依警方偵查報告所載，客觀上須再行調查
    伊所供毒品交易之在場人、相關帳戶申請登記人等證據，卻
    未予調查，逕認伊無毒品危害防制條例第17條第1 項之減刑
    事由，應有調查未盡之違法等語。
三、惟按毒品危害防制條例第17條第1 項所謂「供出毒品來源，
    因而查獲」，係指被告翔實供出毒品來源之具體事證，因而
    使有偵查（或調查）犯罪職權之公務員知悉而對之發動偵查
    （或調查），並因而查獲者而言。而法院非屬偵查犯罪之機
    關，故不論被告在司法警察（官）調查、檢察官偵查或法院
    審判中供出毒品來源，事實審法院僅須於言詞辯論終結前，
    調查被告之供出毒品來源行為，是否已因此使偵查機關破獲
    毒品來源之人及其事，而符合減免其刑之規定，以資審認；
    倘無從期待偵查機關在法院辯論終結前因而破獲，事實審法
    院未依聲請或本於職權再就被告所指其供出毒品來源，因而
    查獲之事再行調查，仍不能遽指有應於審判期日調查之證據
    未予調查之違法。原判決已說明：上訴人所供本案販賣之毒
    品來源為「李○叡」云云，業經臺灣臺中地方檢察署函文表
    示，尚待調查釐清等語（見原審卷第163、335頁），難認上
    訴人有供出毒品來源，因而查獲之事實。且依卷附資料，上
    訴人所供就事實一之（一）、（二）所載販賣之毒品來源為
    「李○叡」云云，提出手機對話紀錄等證據資料，無從為上
    情之證明。至其供述事實一之（三）所載販賣之毒品來源為
    「李○叡」部分，上訴人於本案為警查獲時，供稱其毒品來
    源為「戴○恩（名字詳卷）」，1 年後始改稱係「李○叡」
    ，所供已非無疑。上訴人供稱：於109年10月15日凌晨2時 4
    分許，向「李○叡」購買約17.5公克之甲基安非他命，由「
    李○叡」親自將毒品送至伊租屋處，再由伊以街口支付帳號
    轉帳新臺幣2 萬4000元支付價款等情，業經「李○叡」否認
    上情，上訴人所指在場證人、其住處疑似交易時之監視器畫
    面、及上訴人於為警查獲時扣得之甲基安非他命重量（詳附
    表二編號5、6）與其所指購得之重量（17.5公克）相差甚多
    等種種跡證，尚難僅以上訴人所指街口支付之轉帳紀錄，認
    定「李○叡」為事實一之（三）所示上訴人販賣之毒品來源
    ，自難認上訴人所為合於上開減免其刑之規定，已就上訴人
    無上開減免其刑規定之適用論述綦詳（見原判決第8 至11頁
    ）。況是否因上訴人之供述而查獲乃事實問題，於原審辯論
    終結前，偵查機關確未因上訴人之指訴而查獲「李○叡」為
    本案毒品來源，法院並非偵查機關，本無庸再行就上訴人所
    指實體事項為調查，且原審已敘明，無從依卷內資料認定上
    訴人所指「李○叡」為本案毒品來源。何況原審審理時上訴
    人及其原審辯護人，亦表示無其他證據請求調查（見原審卷
    第353 頁），原審因而未為無益之調查，而自無調查未盡之
    違法。上訴意旨並非依據卷內資料具體指摘原判決究有如何
    違背法令之情形，僅就原判決已明確論斷說明之事項任意指
    摘，顯與法律所規定得為第三審上訴理由之違法情形不相適
    合。揆諸首揭說明，其上訴為違背法律上之程式，應予駁回
    。
據上論結，應依刑事訴訟法第395條前段，判決如主文。
中    華    民    國   111    年    9     月    22    日
                  刑事第四庭審判長法  官  林  立  華  
                                  法  官  謝  靜  恒  
                                  法  官  林  瑞  斌  
                                  法  官  李  麗  珠  
                                  法  官  王  敏  慧  
本件正本證明與原本無異
                                  書記官
中    華    民    國   111    年    9     月    26    日